Inventaris van het archief van de Directie Wetenschap en Kennisoverdracht en voorgangers van het ministerie van LNV, 1984-1999
Nationaal Archief, Den Haag
- Stukken van Bijzondere aard, 2.
  - Het ontwikkelen van beleid inzake landbouwonderwijs, 2.2.
    - Het vragen van advies aan de Adviescommissie Onderwijs-Arbeidsmarkt inzake de doelmatigheid van de uitbreidingen van aanbod van de AOC's, 1996-1997; 184; 1 pak
      5.026-0241-01 De minister van Landbouw, Natuur en Voedselkwaliteit
    - Het registreren van nieuwe opleidingen in het Centraal Register Beroepsopleidingen (CREBO) 1998-1999, 1997-1999; 185-186; 2 pakken
      - Opleidingscentrum Holland-Zeeland 1997-1998, 185
      - AOC Het Holland College 1997-1999, 186
    - Het formuleren van standpunten betreffende versterking en innovatie van het agrarisch onderwijs, 1998; 187; 1 omslag
      5.026-0002-01 De minister van Landbouw, Natuur en Voedselkwaliteit
  - Het ontwikkelen van beleid inzake kennis en innovatie, 2.3.
    - Het beantwoorden van Kamervragen van het lid Schutte (GPV) inzake het inbrengen van menselijke genen in runder-embryo's (d.d. 25 juli 1989), 188; 1 omslag
    - Het opstellen van het "Beleidsplan Wetenschap en Technologie 1991-1994", 1991-1992; 189; 1 omslag
    - Het opstellen van een rapport door de commissie "Ethische aspecten van biotechnologie bij planten" ter advisering van de minister van LNV inzake genetisch gemodificeerde planten en klassieke technologieën, 1992-1993; 190; 1 pak
      5.157-0800-01 Minister van Landbouw, Natuurbeheer en Visserij
    - Het opstellen van de "Nota LNV-Kennisbeleid: Eenheid in Verscheidenheid", 1993-1994; 191; 1 pak
    - Het samenwerken met Israël in het kader van het Dutch-Israeli Agricultural Research Program, 1995-1996; 192-193; 2 omslagen
      - Het onderzoek "Integration of Biological and Cultural Control of Botrytis Cinerea in Greenhouse Vegatables" 1995-1996, 192
      - Het onderzoek "Effect of Pre- and Post-harvest Conditions on Water Conduits Networks in Cut Flowers" 1995-1996, 193
    - Het vaststellen van het rapport "Strategische Positionering Praktijkonderzoek" door de Werkgroep Praktijkonderzoek, 1996-1997; 194; 1 pak
    - Het opstellen van het "Plan van Aanpak Hertstructurering Plantaardig Praktijkonderzoek", 1997; 195; 1 omslag
      Inclusief plan, 26/1
    - Het verslagleggen van de bespreking tussen Nederland en de Verenigde Staten inzake de samenwerking op het gebied van landbouwkennis, 1997-1998; 196; 1 omslag